Inventaris van het archief van de Nederlandse Vertegenwoordiging in India (New Delhi), (1886) 1922-1954
Nationaal Archief, Den Haag
Gezantschap/Ambassade en Consulaat-Generaal te New-Delhi (Simla) (India)
Ambassade en Consulaat-Generaal India
1886-1954
merendeel 1922-1954
Z211
6.50 meter; 371 inventarisnummers.
Normale geschreven, getypte en gedrukte documenten, geen bijzondere handschriften.
Nationaal Archief, Den Haag
Nederlandse Ambassade te New-Delhi
Consulaat-Generaal te New-Delhi
Het archief van de Nederlandse Ambassade en Consulaat-Generaal te New-Delhi (Brits-Indië) bevat stukken betreffende de organisatie, registraties van Nederlanders, protocollaire zaken, stukken in verband met binnenlandse politieke-, juridische en sociale aangelegenheden en dossiers inzake internationale betrekkingen. Te vinden zijn brieven en rapporten inzake onderwerpen als de betrekkingen tussen Brits-Indië en Nederlands-Indië, de totstandkoming van de regeringen van India, Pakistan, Afghanistan en Birma, grensgeschillen tussen India en China en tussen India en Pakistan, de Nederlandse kolonies in Bombay en Calcutta en de oude Portugese gebieden, legeroefeningen van het Brits-Indisch leger, Gandhi en de Nederlandse Himalaya expeditie in 1949-1951.
Archiefvorming
Geschiedenis van de archiefvormer
Tot en met 1947 was het gebruik ontstaan, dat de Nederlandse beroeps consul-generaal te Calcutta, als hoogste vertegenwoordigers in het keizerrijk India persoonlijk zitting hield te Simla. Dit was om geregeld in contact te blijven met de centrale regeringsinstanties aldaar. Het gevolg hiervan was, dat de beroepspost in feite in Simla was gevestigd, terwijl de dagelijkse consulaire werkzaamheden in Calcutta praktisch zelfstandig werden verricht door de honoraire consul.
De honoraire consul mocht voor de consul generaal de stukken ondertekenen, en het werd toegestaan, dat de consul naar buiten toe optrad als hoofd van en zelfstandig consulaat.
In 1947 werd in New Delhi de Nederlandse ambassade opgericht en werd de taak van de beroeps consul-generaal te Simla overgenomen door de ambassade. Het consulaat-generaal kreeg de rang van consulaat.
De volgende diplomatieke ambtenaren waren belast met de leiding van de Nederlandse diplomatieke vertegenwoordiging in Brits Indië. De consuls generaal te Simla/Calcutta waren:
1907-1912 A. C. van der Hoop
1912-1913 G.S.D. Hamel
1913-1921 J. Barendrecht
1921-1923 P. Staal
1923-1928 B. Klein Molenkamp
1928-1931 H.G. van Oven
1931-1938 P.H. Visser
1938-1945 A. Merens
1946-1947 A.M.L. Winkelman
Vanaf 1947 waren de volgende ambassadeurs belast met de leiding van de ambassade in New Delhi:
1947-1950 A. Th. Lamping
1950-1953 A.M.L. Winkelman
1953-1956 F.C.A. van Pallandt
Geschiedenis van het archiefbeheer
Het archief van de diplomatieke vertegenwoordiging te New Delhi over de jaren 1922-1954 is in gedeelten overgebracht naar het ministerie van Buitenlandse Zaken. In 1962 werden de stukken uit de periode 1922-1953 overgebracht en in 1971 de stukken uit de periode 1950-1954.
Het archief was geordend volgens het agendastelsel. Alle ingekomen en uitgaande stukken werden in de agenda geschreven. Als extra toegang gold de klapper. Aan de hand van de aan elk stuk toegekende en in de agenda vermelde code werden de stukken vervolgens opgeborgen in een onderwerpsdossier. De agenda's van voor 1950 en de klappers zijn helaas niet aangetroffen bij het archief.
Tot 1952 maakte men te Simla en later te New Delhi gebruik van een gecombineerde cijfer/lettercode. De hoofdrubrieken waren verdeeld in romeinse cijfers en de deelrubrieken in letters. Na 1952 is men op de post overgegaan tot het toepassen van de decimale code.
Na 1947 blijkt het archief van het consulaat generaal te Simla overgebracht te zijn naar New Delhi. En werd het archief verder gebruikt als ambassade archief. Hierdoor treft men zowel dossiers met stukken uit Simla als New Delhi aan en werd dezelfde code gehandhaafd.
De verwerving van het archief
Overbrenging van een overheidsarchief
De verwerving van het archief
Het archief is krachtens bepalingen van de Archiefwet overgebracht.
Inhoud en structuur van het archief
20.01; 2.05
Selectie en vernietiging
Het archief over de jaren 1922-1954 had een omvang van 127 dozen. Tijdens de inventarisatie zijn 81 dozen vernietigd. De vernietiging is geschied volgens de vernietigingslijst van het ministerie van Buitenlandse Zaken (1960).
Ordening van het archief
Een aantal dossiers tussen de periode 1951-1953 waren zowel voorzien van de oude gecombineerde cijfer/lettercodecode als de nieuwe decimale code. Aangezien het niet mogelijk was deze dossiers te splitsen, is besloten deze dossiers te rubriceren onder de decimale code. Hierdoor kunnen er overlappingen ontstaan in jaartallen tussen de dossiers met verschillende codes inzake hetzelfde onderwerp. Dit probleem is opgelost door middel van verwijzingen in de inventaris.
Aanwijzingen voor de gebruiker
Openbaarheidsbeperkingen
Volledig openbaar.
Materiële beperkingen
Aanvraaginstructie
Openbare archiefstukken kunnen online worden aangevraagd en gereserveerd. U kunt dit ook via de terminals in de studiezaal van het Nationaal Archief doen. Om te kunnen reserveren dient u de volgende stappen te volgen:
U maakt een profiel aan op www.gahetna.nl, en logt vervolgens in
Via de archiefinventaris (alleen de beschrijvingen met rode nummers) selecteert u het gewenste archiefstuk door op de knop 'Reserveren' te klikken
In het volgende scherm geeft u aan op welke dag u het archiefstuk wilt inzien
Indien u zich bevindt in de studiezaal en een tafelnummer heeft ontvangen kunt u dit nummer vermelden. Als u geen tafelnummer heeft kunt u tafelnummer 777 laten staan
Vervolgens bevestigt u uw reservering door deze te versturen.
Verwant materiaal
Beschikbaarheid van kopieën
Beschrijving van de series en archiefbestanddelen
- INVENTARIS PERIODE (1886) 1922-1953, A.
  - STUKKEN VAN ALGEMENE AARD, I
    - Agenda's van ingekomen en uitgaande stukken., 1950-1953.; 1-5; 5 delen
      - 1950 jan. 3 - 1951 jan. 3, 1
      - 1951 jan. 4 - 1951 sep. 12, 2
      - 1951 sep. 12 - 1951 dec. 31, 3
      - 1952 jan. 2 - 1952 aug. 6, 4
      - 1952 aug. 6 - 1953 mrt. 28, 5
    - Accusatieboek inzake inkomende stukken van het ministerie van Buitenlandse Zaken., 1949-1951.; 6; 1 deel
  - STUKKEN BETREFFENDE BIJZONDERE ONDERWERPEN, II
    - ALGEMENE ZAKEN (CODE I), a.
      - Koninklijk Huis (code A)
        - Stukken betreffende de viering van het huwelijk van prinses Juliana en prins Bernard in Brits-Indië., 1937.; 7; 1 omslag
        - Stukken betreffende de viering van het 40-jarig regeringsjubileum van koningin Wilhelmina in Brits-Indië., 1938.; 8; 1 omslag
        - Rapport aan het ministerie van Buitenlandse Zaken inzake de viering van de geboorte van prinses Irene in Brits-Indië., 1939. Afschrift.; 9; 1 stuk
        - Stukken betreffende de viering van de verjaardag van koningin Wilhelmina in Brits-Indië., 1939-1942.; 10; 1 omslag
        - Stukken betreffende de viering van de 60ste verjaardag van koningin Wilhelmina in Brits-Indië., 1940-1941.; 11; 1 omslag
        - Stukken betreffende de viering van de geboorte van prinses Margriet in Brits-Indië., 1943.; 12; 1 omslag
        - Stukken betreffende het Koninklijk Huis., 1947-1948.; 13; 1 omslag
        - Stukken betreffende de viering van de verjaardag van koningin Juliana in India., 1949-1951.; 14; 1 omslag
      - Nederlandse regering (code B)
        - Stukken betreffende de behartiging van de belangen van vreemde mogendheden door de Nederlandse vertegenwoordiging met name voor Indonesië., 1950-1951.; 15; 1 omslag
      - Regeringen Nederlandse overzeese gebiedsdelen (code C)
        - Stukken betreffende het Nederlands onderdaanschap van niet-Nederlanders (Indonesiërs) alsmede de toescheiding staatsburgers., 1937-1949.; 16; 1 omslag
        - Stukken betreffende de Nederlands-Indische regering., 1946-1950.; 17; 1 omslag
        - Stukken betreffende de gouverneur-generaal van Nederlands-Indië., 1948-1949.; 18; 1 omslag
      - Brits Koninklijk Huis (code D)
        - Rapporten aan het ministerie van Buitenlandse Zaken inzake het overlijden van koning George VI., 1952. Afschriften.; 19; 1 omslag
      - Regering Brits-Indië/India en Pakistan (code E)
        - Stukken betreffende de gouverneur-generaal van Brits-Indië., 1938-1942.; 20; 1 omslag
        - Stukken betreffende de persoonswisseling in het opperbevel van de strijdkrachten in Brits-Indië., 1941-1942.; 21; 1 omslag
        - Stukken betreffende de regering van Brits-Indië/India., 1943, 1947-1951.; 22; 1 omslag
        - Stukken betreffende de regering van Pakistan., 1947.; 23; 1 omslag
      - External affairs en buitenlandse vertegenwoordiging van Brits-Indië/India (code F)
        - Stukken betreffende de diplomatieke vertegenwoordigers van Brits-Indië/India in het buitenland., 1938-1951.; 24; 1 omslag
      - Regering van Afghanistan (code J)
        - Stukken betreffende de erkenning van de regering van Afghanistan door Nederland., 1936-1939.; 25; 1 omslag
        - Minuten aan het ministerie van Buitenlandse Zaken inzake het vestigen van buitenlandse diplomatieke vertegenwoordigers in Afghanistan., 1941, 1949.; 26; 2 stukken
      - Regering van Nepal (code K)
        - Stukken betreffende het wederzijds toekennen van Koninklijke onderscheidingen aan de Maharadja van Nepal en koningin Wilhelmina., 1937-1941, 1945.; 27; 1 omslag
        - Stukken betreffende de Nederlandse betrekkingen met regering van Nepal., 1940-1947.; 28; 1 omslag
        - Stukken betreffende een bezoek van de Nederlandse ambassadeur aan Nepal alsmede de uitreiking van een Nederlandse onderscheiding aan de Maharadja van Nepal., 1947-1948.; 29; 1 omslag
      - Vreemde consulaire en diplomatieke ambtenaren (code O)
        - Stukken betreffende het corps consulaire en het corps diplomatique in Brits-Indië/India., 1939-1948.; 30; 1 omslag
        - Stukken betreffende consulaire en diplomatieke ambtenaren van vreemde mogendheden in Brits-Indië en Ceylon., 1941-1945.; 31; 1 omslag
        - Stukken betreffende diplomatieke en consulaire ambtenaren van India in Nederland en Indonesië., 1947-1951.; 32; 1 omslag
        - Rapporten aan het ministerie van Buitenlandse Zaken inzake de Nederlandse doyen van het corps diplomatique., 1950. Afschriften.; 33; 1 omslag
        - Stukken betreffende een incident tussen de Argentijnse ambassadeur en een Brit in het Imperial hotel te New Delhi., 1950.; 34; 1 omslag
        - Minuut aan het ministerie van Buitenlandse Zaken inzake het afscheid van de Franse ambassadeur in India., 1951.; 35; 1 stuk
      - Bezoeken van regeringspersonen (code P)
        - Stukken betreffende het bezoek van de Maharadja van Travancore naar Nederlands-Indië., 1934-1937.; 36; 1 omslag
        - Stukken betreffende een bezoek van de Nederlands-Indische handelsmissie aan Calcutta., 1935.; 37; 1 omslag
        - Stukken betreffende een bezoek van de economische adviseur dr. T.E. Gregory van Brits-Indië aan Nederlands-Indië., 1939.; 38; 1 omslag
      - Nederlandse kolonie en verenigingen (code Q)
        - Stukken betreffende de Nederlandse kolonie in Bombay en Calcutta., 1936-1940.; 39; 1 omslag
        - Stukken betreffende het prinses Beatrix ondersteuningfonds., 1938-1945.; 40; 1 omslag
        - Stukken betreffende het Algemeen Nederlandsch Verbond inzake haar vertegenwoordiger in Ceylon., 1939-1940.; 41; 1 omslag
        - Stukken betreffende het Nederlands Nationaal Comité., 1940.; 42; 1 omslag
        - Stukken betreffende de Koninklijke Nederlandse Vereniging "Onze Vloot"., 1940-1948.; 43; 1 omslag
      - Onderscheidingen (anders dan staatshoofden en Nederlandse consulaire ambtenaren) (code R)
        - Stukken betreffende het toekennen van Nederlandse onderscheidingen aan Nederlanders en buitenlanders., 1936-1951.; 44; 1 omslag
        - Stukken betreffende het toekennen van Nederlandse onderscheidingen aan personen die zich gedurende de Tweede Wereldoorlog verdienstelijk hebben gemaakt voor de Nederlandse zaak., 1943-1944.; 45; 1 omslag
        - Stukken betreffende voordrachten tot het toekennen van onderscheidingen., 1944-1950.; 46; 1 omslag
      - Verenigde Naties (code S)
        - Stukken betreffende de Nederlandse steun aan de kandidatuur van India voor een zetel in de economische en sociale raad (CECOSOC)., 1946-1952.; 47; 1 omslag
        - Stukken betreffende besprekingen tussen India en de wereld gezondheidsorganisatie (WHO) inzake de ontwikkeling van de gezondheidsdienst in India., 1948-1952.; 48; 1 omslag
        - Rapport aan het ministerie van Buitenlandse Zaken inzake de houding van India ten opzichte van het toelaten van Mao Zedong tot de vergaderingen van de Verenigde Naties., 1950. Afschrift.; 49; 1 stuk
        - Stukken betreffende de Indiase vertegenwoordiging bij de Veiligheidsraad van de Verenigde Naties., 1950-1951.; 50; 1 omslag
        - Correspondentie met het ministerie van Buitenlandse Zaken inzake de verkiezing van rechters voor het internationaal gerechtshof., 1951.; 51; 1 omslag
    - ALGEMENE VOORSCHRIFTEN EN RICHTLIJNEN (CODE II), b.
      - Instructies organisaties en verhouding tot plaatselijke overheid (code B)
        - Instructies van de consul-generaal aan de consulaten in Brits-Indië inzake hun consulaire werkzaamheden in het ressort., 1934-1941.; 52; 1 omslag
        - Instructies van de consul-generaal aan de consulaten in Brits-Indië/India inzake hun houding ten opzichte van de plaatselijke overheden in hun ressort., 1938-1951.; 53; 1 omslag
      - Instructies bijstand aan particulieren (code D)
        - Correspondentie met het ministerie van Buitenlandse Zaken inzake de houding van het consulaat-generaal inzake de invoer van Duitse goederen in Brits-Indië door Nederlandse ondernemingen., 1940.; 54; 1 omslag
    - NEDERLANDSE DIENST IN DISTRICT IN HET ALGEMEEN (CODE III), c.
      - Algemeen (code A)
        - Stukken betreffende de Nederlandse consulaire en diplomatieke dienst in Brits-Indië., 1932-1943.; 55; 1 omslag
        - Stukken betreffende de toelating van vreemde consuls alsmede hun verhouding tot de overheid in Brits-Indië., 1934-1941.; 56; 1 omslag
        - Stukken betreffende het vestigen van een ambassade te New Delhi., 1946-1947.; 57; 1 omslag
      - Ressortindeling algemeen (code C)
        - Stukken betreffende de ressortindeling van de Nederlandse consulaten in Brits-Indië/India., 1938-1950.; 58; 1 omslag
      - Dienstaangelegenheden, consulaire ambtenaren in ressort (code D)
        - Dienststaten van Nederlandse consulaire ambtenaren in Brits-Indië, 1886-1939.; 59; 1 omslag
        - Stukken betreffende het toekennen van onderscheidingen aan Nederlandse consulaire ambtenaren., 1931-1945.; 60; 1 omslag
        - Stukken betreffende beoordelingen van onbezoldigde Nederlandse consulaire ambtenaren., 1934-1945.; 61; 1 omslag
      - Economische afdeling van de ambassade (code G)
        - Stukken betreffende het aanstellen van een handelswaarnemer voor Nederlands-Indië in Brits-Indië., 1932-1943.; 62; 1 omslag
        - Stukken betreffende de handelsraad J.A. Koks te Bombay., 1943-1952.; 63; 1 omslag
        - Stukken betreffende de handelscommissaris voor Nederlands-Indië te Bombay., 1944-1951.; 64; 1 omslag
      - Detachering officier Koninklijke Marine in Brits-Indië (code I)
        - Stukken betreffende de detachering van een officier van de Koninklijke marine als assistent handelsbescherming te Bombay., 1941-1945.; 65; 1 omslag
      - Persafdeling (code J)
        - Stukken betreffende het opzetten van een persafdeling bij het consulaat-generaal te Calcutta., 1943.; 66; 1 omslag
      - Raadgever in Indonesische zaken (code L)
        - Stukken betreffende het aanstellen van dhr. Marjoenani als raadgever voor Indonesische zaken., 1943-1946.; 67; 1 omslag
    - CONSULAAT-GENERAAL / AMBASSADE (CODE IV), d.
      - Interne organisatie (code B)
        - Stukken betreffende de organisatie van het consulaat-generaal alsmede de werkzaamheden en bezetting van het personeel aldaar., 1934-1949.; 68; 1 omslag
        - Bezettingsstaten., 1950-1951.; 69; 1 omslag
      - Consul-generaal / ambassadeur (code C)
        - Stukken betreffende de consuls-generaal te Calcutta (Simla)., 1926-1944.; 70; 1 omslag
        - Stukken betreffende dienstreizen van de consul-generaal dr. Ph. C. Visser naar Nederlands-Indië inzake de handelsbetrekkingen tussen Nederland en Brits-Indië., 1932-1937.; 71; 1 omslag
        - Stukken betreffende de winter- en zomerverblijfplaats van de consul-generaal in Brits-Indië., 1932-1947.; 72; 1 omslag
        - Rapporten aan het ministerie van Buitenlandse Zaken inzake gemaakte dienstreizen door de consul-generaal A. Merens en A.M.L. Winkelman., 1937-1947.; 73; 1 omslag
        - Stukken betreffende dienstreizen gemaakt door de ambassadeur A.Th. Lamping., 1948-1950.; 74; 1 omslag
        - Correspondentie tussen de consul-generaal A. Merens en het consulaat te Bombay alsmede het consulaat-generaal te Calcutta., 1938-1942.; 75; 1 omslag
        - Stukken betreffende dienstreizen van de consul-generaal A. Merens naar Simla en Nederlands-Indië., 1938-1944.; 76; 1 omslag
        - Stukken betreffende de ambassadeurs in de republiek India., 1950-1953.; 77; 1 omslag
          zie ook inv. nr. 296.
      - Toegevoegde bezoldigde ambtenaren (code D)
        - Stukken betreffende de viceconsul jhr. mr. P.J. Eekhout van het consulaat-generaal te Calcutta., 1937-1941.; 78; 1 omslag
        - Stukken betreffende de toevoeging van bezoldigde en onbezoldigde ambtenaren aan het consulaat te Bombay en Calcutta., 1937-1945.; 79; 1 omslag
        - Stukken betreffende de consul jhr. L.M. de Brauw van het consulaatgeneraal te Calcutta., 1941-1942.; 80; 1 omslag
        - Stukken betreffende de viceconsul F. Rutgers., 1943-1946.; 81; 1 omslag
        - Correspondentie met het ministerie van Buitenlandse Zaken inzake de overplaatsing van H.A. Hoogendoorn naar Nederland., 1949.; 82; 1 omslag
        - Stukken betreffende de ambassadeattaché dr. A. Mansvelt., 1949-1951.; 83; 1 omslag
        - Rapporten aan het ministerie van Buitenlandse Zaken inzake dienstreizen van ambassadeur dr. J.H. Zeeman., 1950. Afschriften.; 84; 1 omslag
        - Correspondentie met het ministerie van Buitenlandse Zaken inzake de beoordeling van J. de Jong, chef van de kanselarij te New Delhi., 1950-1953.; 85; 1 omslag
      - Toegevoegde onbezoldigde ambtenaren (code E)
        - Stukken betreffende de viceconsuls in Calcutta., 1922-1937.; 86-91; 6 omslagen
          - C. E. van Aken., 86
          - D. Allart., 87
          - J.A. Mayer., 88
          - J.J. Oyevaar., 89
          - N.J. den Tex., 90
          - C. Witteveen., 91
      - Archief (code H)
        - Stukken betreffende de indeling en de verzorging van het archief., 1932-1950.; 92; 1 omslag
        - Register van de indeling van het archief van het consulaat-generaal te Simla en de ambassade te New Delhi, 1947.; 93; 1 band
      - Kanselarij en inrichting (code I)
        - Stukken betreffende de verbouwing aan de Nederlandse kanselarij "Beverly" te Simla., 1938-1942.; 94; 1 omslag
    - CONSULATEN IN DISTRICT (CODE V), e.
      - Algemeen (code A)
        - Stukken betreffende de Nederlandse consulaten in Brits-Indië / India, alsmede de ressortindeling van de consulaten., 1937-1951.; 95; 1 omslag
      - Consulaten (code B)
        - Stukken betreffende consulaten in Brits-Indië / India., 1922-1952.; 96-104; 9 omslagen
          - Aden, 96
          - Bombay, 97
          - Calcutta, 98
          - Cochin, 99
          - Colombo, 100
          - Kaboel, 101
          - Karachi, 102
          - Madras, 103
          - Rangoon, 104
    - PARTICULIERE AANGELEGENHEDEN (CODE VI), f.
      - Bijstand ondersteuningen onderhoudsplicht (code B)
        - Stukken betreffende de handhaving van het quarantaine station te Kamaran en Djeddah voor pelgrimsschepen., 1940-1949.; 105; 1 omslag
      - Nalatenschappen (code G)
        - Stukken betreffende de nalatenschap van Dhirja Ram Tewari., 1938-1951.; 106; 1 omslag
      - Klachten, vorderingen en waarschuwingen (code K)
        - Stukken betreffende een lastercampagne door R.J. Aaberts tegen Philips gloeilampen in Eindhoven., 1937-1938.; 107; 1 omslag
      - Inlichtingen over personen (code L)
        - Stukken betreffende verzoeken om inlichtingen over politieke betrouwbaarheid van personen in Brits-Indië., 1940-1946.; 108; 1 omslag
    - LEGER EN VLOOT (CODE IX), g.
      - Dienst- en reserveplichtigen (code B)
        - Stukken betreffende de bemoeienissen met Nederlandse vrijwilligers en dienst- en reserveplichtigen uit Brits-Indië/India en Nederlands-Indië / Indonesië., 1939-1951.; 109; 1 omslag
      - Vlootbezoeken (code C)
        - Stukken betreffende bezoeken van Nederlandse mijnenvegers aan Brits-Indië/India., 1935-1951.; 110; 1 omslag
          zie ook inv. nrs. 367
      - Defensievoorlichting (code D)
        - Stukken betreffende een uitnodiging aan een KNIL-officier tot het bijwonen van legeroefeningen door het Brits-Indisch leger., 1935-1941.; 111; 1 omslag
        - Stukken betreffende het bijwonen van legermanoeuvres in Nederlands-Indië door een officier van het Brits-Indisch leger., 1937-1939.; 112; 1 omslag
        - Stukken betreffende een legeroefening van het Brits-Indisch leger aan de Afghaanse grens (operatie Waziristan)., 1938-1939.; 113; 1 omslag
        - Stukken betreffende de militaire verdediging in India., 1947-1951.; 114; 1 omslag
      - Nederlandse strijdkrachten in ressort (code E)
        - Stukken betreffende Nederlandse verbindingsofficieren in New Delhi., 1942-1945.; 115; 1 omslag
        - Stukken betreffende het geallieerd commando voor Zuidoost-Azië alsmede the Netherlands Indies Civil Administration te Kandy inzake de wederopbouw van Nederlands-Indië / Indonesië en Brits-Indië / India., 1944-1947.; 116; 1 omslag
    - VERVOER EN VERKEERSWEZEN (CODE X), h.
      - Stukken betreffende en ontploffingsramp in Bombay waarbij Nederlandse schepen betrokken waren., 1944.; 117; 1 omslag
      - Scheepsverklaringen., 1945-1951.; 118; 1 omslag
      - Stukken betreffende een tarievenoorlog op scheepsvrachten tussen India en Pakistan., 1949.; 119; 1 omslag
    - ONDERWIJS, KUNSTEN EN WETENSCHAPPEN (CODE XI) Onderwijs en wetenschappelijke voorlichting (code A), i.
      - Stukken betreffende een Nederlandse studiebeurs voor studenten uit India., 1947-1948.; 120; 1 omslag
      - Stukken betreffende een bezoek van professor C.H. Edelman aan India inzake zijn plannen tot verhoging van de voedselproductie in India., 1951.; 121; 1 omslag
      - Archiefwezen (code D)
        - Stukken betreffende het archief van de Verenigde Oost-Indische Compagnie te Colombo alsmede de detachering van mej. M.W. Jurriaanse als assistent-archivaris bij het Rijksarchief te Colombo., 1936-1946.; 122; 1 omslag
      - Medische wetenschappen (code G)
        - Rapport aan het ministerie van Buitenlandse Zaken inzake de leprabestrijding in Brits-Indië., 1934. Afschrift.; 123; 1 stuk
      - Monumentenzorg (code H)
        - Stukken betreffende oude Nederlandse monumenten in Brits-Indië / India alsmede een oude Nederlandse begraafplaats te Colombo., 1936-1949.; 124; 1 omslag
      - Irrigatie (code I)
        - Stukken betreffende een internationale commissie van irrigatie en kanalen in Simla en New Delhi., 1936-1951.; 125; 1 omslag
      - Instellingen op wetenschappelijk en sociaal gebied (code K)
        - Stukken betreffende de Nederlandse Himalaya expeditie., 1949-1951.; 126; 1 omslag
    - ECONOMISCHE AANGELEGENHEDEN (CODE XII), j.
      - Algemeen (code A)
        - Stukken betreffende de handelsverdragpositie van India ten opzichte van vreemde mogendheden., 1945-1950.; 127; 1 omslag
        - Stukken betreffende het handelsverkeer tussen Nederland en India., 1948-1951.; 128; 1 omslag